# 离任审计

提问人：dumingrain 时间：2011-05-03 14:59:14
想咨询大家一个问题，离任审计是以母公司的报表还是合并的报表为审计依据？

回答人：chenyiwei
个人理解，离任审计是一种特殊目的、特定用途的专项审计，因此其审计对象的确定不能一概而论，而应当考虑如何恰当反映该管理人员在任期内的财务业绩，因此审计的对象范围应当与其任期内应履行的职责范围相对应。如果该管理人员的职责包括对子公司的管理（例如正常的母子公司关系），则一般理解应当以合并报表为审计对象；如果该管理人员的职责不包括对子公司的管理（例如名义上是母子公司关系，但子公司的很多重大事项都是直接由更上层的母公司决策的），则可以以个别报表作为审计对象。